【裁判字號】    96,上易,204
【裁判日期】    970304
【裁判案由】    贓物
【裁判全文】
臺灣高等法院花蓮分院刑事判決         96年度上易字第204號
上  訴  人  臺灣臺東地方法院檢察署檢察官
被      告  甲○○
            乙○○○
上  一  人
選任辯護人  邱聰安律師
上訴人因被告贓物案件，不服臺灣臺東地方法院96年度易字第
252 號中華民國96年11月6日第一審判決（起訴案號：臺灣臺東
地方法院檢察署96年度偵字第1343號），提起上訴，本院判決如
下：
    主  文
上訴駁回。
    理  由
一、公訴人以被告甲○○向羅一賢故買贓物電纜線7次；被告乙
    ○○○亦向羅一賢故買贓物電纜線4次，因認被告2人均觸犯
    刑法第349條第2項之故買贓物罪嫌等語。原審僅論處被告甲
    ○○向羅一賢故買贓物電纜線2次，另就其餘5次部分，及被
    告乙○○○部分，均以罪證不足而為被告2人無罪之諭知。
    本院審理結果，認原判決此部分認事用法並無不合，應予維
    持，並引用原判決所載之理由如附件所示。
二、上訴意旨略以：被告甲○○故買贓物電纜線5次部分，有被
    告提出之估價單可資佐證，羅一賢亦自承早於96年2月間即
    已開始行竊電纜線，原審僅認定被告甲○○故買贓物電纜線
    2次，其餘5次無罪，與卷證不符。又被告乙○○○故買贓物
    電纜線4次部分，已據同案被告羅一賢證稱屬實，原審僅以
    羅一賢所證次數不一，即謂有重大瑕疵難以採信，有悖於經
    驗法則，均應予撤銷，更為適法之判決。
三、查被告甲○○雖於警詢、偵查、本院準備程序及審理時供承
    ：伊確實有向羅一賢收購五金類及電纜線紅銅等，次數約6
    次，就如同卷附估價單所載。然依起訴書所載，檢察官係起
    訴被告甲○○自96年4月24日起，向羅一賢故買贓物電纜線7
    次，並未就估價單所載日期為96年2月13日、26日、同年3月
    14日、同年4月6日部分起訴，縱使被告甲○○已就該部分認
    罪，亦非在起訴範圍內，檢察官上訴執上開估價單為被告甲
    ○○向羅一賢故買贓物電纜線5次之證據，顯與卷證不符。
    另公訴人指被告乙○○○涉嫌故買贓物罪部分，除共同被告
    羅一賢於偵查及本院審理時之證述外，別無其他補強證據可
    資佐證，而羅一賢所為之證詞又前後不一，原審因以其證述
    有重大瑕疵，不予採憑，自無不合。檢察官上訴指摘原判決
    不當，為無理由，應予駁回。
據上論斷，應依刑事訴訟法第368條、第373條，判決如主文。
本案經檢察官丙○○到庭執行職務。
中    華    民    國    97    年    3     月    4     日
                  刑事庭審判長法  官   謝 志 揚
                              法  官   許 仕 楓
                              法  官   林 慶 煙
以上正本證明與原本無異。
本件判決不得上訴。
                              書記官   林 明 智
中    華    民    國    97    年    3     月    4     日


司法院資訊處製作；財團法人民間司法改革基金會備份。
